臺灣臺中地方法院交通事件裁定　　　　96年度交聲字第1311號
原處分機關　交通部公路總局臺中區監理所臺中市監理站
受處分人　　甲○○
上列受處分人因違反道路交通管理處罰條例案件，對於交通部公
路總局臺中區監理所臺中市監理站於民國九十六年十月十七日所
為之處分（原處分案號：裁監稽違字第裁六一－ＧＤ00000
00號）聲明異議，本院裁定如下：
    主  文
原處分撤銷。
甲○○汽車駕駛人，駕駛執照業經註銷仍駕駛機器腳踏車，處罰
鍰新臺幣玖仟陸佰元。
    理  由
一、原處分機關裁決意旨略以：本案異議人即受處分人（下稱受
    處分人）甲○○騎乘車號ＩＮＫ－六六九號重型機車，於九
    十六年六月二十四日十五時三十五分許，在臺中市文心、五
    權西路，因「無照駕駛（禁駛）、註銷（94.6.17-95.6.16
    ）」之違規事實，經臺中市警察局第四分局警備隊員警掣單
    舉發，嗣受處分人未於期限內到案，本所遂於九十六年十月
    十七日，爰依道路交通管理處罰條例第二十一條第一項第一
    款以裁監稽違字第裁六一－ＧＤ0000000號裁決書，
    裁處受處分人未領有駕駛執照駕駛機器腳踏車之違規事實，
    科處罰鍰新臺幣（下同）九千六百元整，逾期則依處罰主文
    規定處分，於法並無不合等語。
二、本件受處分人聲明異議意旨略以：受處分人甲○○前因未帶
    安全帽被開罰單（此罰單已繳清），但最近又收到違反道路
    交通管理事件裁決書，註明（未領有駕駛執照駕駛機器腳踏
    車），而事實上本人駕照還在身上，從未收過任何通知說駕
    照無效，此駕照作廢，爰聲明異議云云。
三、按汽車駕駛人，有下列情形之一者，處新台幣六千元以上一
    萬二千元以下罰鍰，並當場禁止其駕駛：一、未領有駕駛執
    照駕駛小型車或機器腳踏車。‧‧‧四、駕駛執照業經吊銷
    、註銷仍駕駛小型車或機器腳踏車，道路交通管理處罰條例
    第二十一條第一項第一款、第四款分別定有明文。次按受處
    分人，不服道路交通管理處罰條例第八條主管機關所為之處
    罰，得於接到裁決書之翌日起二十日內，向管轄之地方法院
    聲明異議；交通法庭認聲明異議不合法律上之程式或其異議
    權已喪失者，應以裁定駁回之，道路交通管理處罰條例第八
    十七條第一項、道路交通案件處理辦法第十八條前段定有明
    文規定。復按處理違反道路交通管理事件，有關文書送達之
    程序，依行政程序法之規定，違反道路交通管理事件統一裁
    罰基準及處理細則第五條定有明文。再按送達，於應受送達
    人之住居所、事務所或營業所為之。但在行政機關辦公處所
    或他處會晤應受送達人時，得於會晤處所為之。應受送達人
    有就業處所者，亦得向該處所為送達；於應送達處所不獲會
    晤應受送達人時，得將文書付與有辨別事理能力之同居人、
    受雇人或應送達處所之接收郵件人員。行政程序法第七十二
    條第一項、第七十三條第一項分別訂有明文。
四、經查：
  (一)本件受處分人甲○○前於九十四年二月二十六日，因「酒後
    駕車肇事，經酒精測試，酒測值達0.54MG/L」之違規事實，
    經交通部公路總局臺中區監理所臺中市監理站於九十四年五
    月二日，依道路交通管理處罰條例第三十五條第一項第一款
    之規定，裁處罰鍰三萬七千五百元整，吊扣駕駛執照十二個
    月，罰鍰和駕駛執照限於九十四年六月一日前繳納、繳送，
    如逾期不繳納、繳送者，自九十四年六月二日起罰鍰新台幣
    三萬七千五百元整，並吊扣駕駛執照二十四個月，並限於九
    十四年六月十六日前繳送，九十四年六月十六日前未繳納罰
    鍰及繳送駕駛執照者，自九十四年六月十七日起罰鍰移送強
    制執行，並逕行註銷駕駛執照，駕駛執照吊（註）銷後，自
    九十四年六月十七日起一年內不得重新考領駕駛執照等情，
    有該舉發違反道路交通管理事件通知單、一次裁決查詢報表
    、一次裁決書查詢在卷可參。而本件交通部公路總局臺中區
    監理所臺中市監理站上開裁決書，於九十四年五月二日作成
    後，委由郵政機關送達至受處分人臺中市○○區○○路二段
    三十五巷八十二號住所，因未會晤受處分人本人，而由其父
    郝景瑞代收，此有送達證書回證一紙在卷可稽，然受處分人
    既未於法定期限內對該裁決書聲明異議，亦未依該裁決書所
    示之期限內繳送駕照，原處分機關逕行註銷受處分人機車駕
    駛執照，依法自屬有據。
  (二)嗣受處分人於九十六年六月二十四日十五時三十五分許，持
    上開業已經註銷之駕駛執照，騎乘ＩＮＫ－六六九號重型機
    車，行經臺中市文心、五權西路時，因未戴安全帽遭臺中市
    警察局第四分局警備隊員警當場查獲並掣單舉發，嗣後警方
    再依警局查詢系統顯示資料，舉發無照駕駛之事實，並於九
    十六年七月四日送達受處分人甲○○，由其本人親自接收，
    有臺中市警察局中市警交字第ＧＤ0000000號違反道
    路交通管理事件通知單、傳真查詢國內各類掛號郵件查單各
    一紙在卷可稽，且為受處分人所不爭執，是受處分人確有上
    開中市警交字第ＧＤ0000000號舉發違反道路交通管
    理事件通知單所載之違規事實，允無疑義。雖受處分人以前
    揭不知情等辭置辯，然受處分人前經交通部公路總局臺中區
    監理所臺中市監理站依法逕行註銷駕駛執照之第ＧＣ000
    0000號案裁決書處分，已依法合法送達，未經異議而告
    確定，業據前述綦詳，則該註銷受處分人駕駛執照之行政處
    分既已合法有效，依行政程序法第一百一十條第三項規定，
    行政處分未經撤銷、廢止，或未因其他事由而失效者，其效
    力繼續存在，是行政處分有效成立後，對外直接發生存續力
    、構成要件效力及確認效力，從而行政處分未經撤銷、廢止
    或未因其他事由而失效前，應認該行政處分自始合法有效、
    繼續存在。受處分人於上開駕照經註銷後，復於九十六年六
    月二十四日騎乘機車為警舉發，自有駕駛執照業經註銷而仍
    駕車之違規行為。從而，本件受處分人使用註銷駕駛執照駕
    車之違規事實，已臻為明確，堪以認定。
五、綜上所述，受處分人所辯，要無足採，其有道路交通管理處
    罰條例第二十一條第一項第四款駕駛執照業經註銷仍駕駛汽
    車之違規，且逾越應到案期限六十日以上之事實甚明。原處
    分機關依同條例第二十一條第一項第一款（未領有駕駛執照
    駕車）為其裁罰依據，即有未恰，受處分人此部分聲明異議
    雖無理由，然原處分既有前揭可議之處，即屬無可維持，應
    由本院撤銷，改依道路交通管理處罰條例第二十一條第一項
    第四款之規定，裁罰受處分人如主文第二項所示，以資適法
    。
六、依道路交通管理處罰條例第八十七條第二項，道路交通案件
    處理辦法第十九條、第二十條前段，裁定如主文。
中　　華　　民　　國　　96　　年　　12　　月　　28　　日
                    交通法庭    法  官  林清鈞
上正本證明與原本無異。
如不服本裁定應於送達後五日內向本院提出抗告狀。
                                書記官  陳貴卿
中　　華　　民　　國　　96　　年　　12　　月　　28　　日
